【裁判字號】    88,交訴,55
【裁判日期】    890629
【裁判案由】    過失致死等
【裁判全文】
臺灣新竹地方法院刑事判決                          八十八年度交訴字第五五號
    公  訴  人  臺灣新竹地方法院檢察署檢察官
    被      告  乙○○
右列被告因過失致死等案件，經檢察官提起公訴（八十八年度偵字第四六Ｏ一號），
本院判決如左：
    主  文
乙○○服用酒類，不能安全駕駛動力交通工具而駕駛，處拘役肆拾日，如易科罰金，
以佰元折算壹日；又因過失致人於死，處有期徒刑拾月。
    事  實
一、乙○○明知飲酒後駕車將導致其注意能力減低、反應能力變慢，在此時仍駕車行
    駛於馬路上，隨時有致他人於死、傷之危險，竟仍在民國八十八年二月二日晚間
    之酒後（未達心神喪失或精神耗弱之程度）不能安全駕駛動力交通工具之狀況下
    ，猶駕駛車號ＪＧ─二八八九號自小客車，沿新竹縣新豐鄉○○街，由西往東方
    向行駛，適於同日晚上九時四十五分許行經文昌街與學府路之交岔路口欲往台一
    線方向行駛時，應注意車輛行駛時，駕駛人應注意車前狀況，隨時採取必要之安
    全措施及車輛行駛至無號誌之交岔路口時，支線道車應暫停讓幹線道車先行，且
    依當時情形，又無不能注意之情事，竟疏於注意，於通過上開交岔路口時，未讓
    已過路口中心處之由無駕駛執照之林麗卿所駕駛、後載有其女林筱涓、沿學府路
    由北向南往建興路方向行駛之車號ＨＯＯ─三三五號（起訴書誤載為車號ＨＯＯ
    ─三五號）重型機車先行，林麗卿見狀後已閃避不及而撞及乙○○所駕駛之自小
    客車左前車門處，並導致林麗卿、林筱涓二人及上開機車均倒地，林麗卿經送醫
    急救後不治死亡，林筱涓則受有右下肢嚴重壓輾傷併右股骨骨幹骨折、右下腿撕
    裂傷及皮膚壞死等傷害。
二、案經林麗卿之夫、林筱涓之父甲○○訴由臺灣新竹地方法院檢察署檢察官偵查起
    訴。
    理  由
一、訊據被告乙○○對其於右揭時地發生車禍與被害人林麗卿所騎乘之上開車號ＨＯ
    Ｏ─三三五號重型機車發生撞擊，致被害人林麗卿經送醫急救後不治死亡，被害
    人林筱涓則受有右下肢嚴重壓輾傷併右股骨骨幹骨折、右下腿撕裂傷及皮膚壞死
    等傷害之事實均供承不諱。經查，被告於肇事後，經警員於當日晚上十時三十一
    分許，以酒精測定器測得其呼氣之酒精濃度達每公升Ｏ‧二五毫克，有新竹縣警
    察局竹北分局八十八年十二月六日北警刑字第ＯＯ二三六二九號函所附之酒精濃
    度測試數據紙一張在卷可稽，被告乙○○確實係酒後駕車之事實堪以認定。復查
    ，就上開車禍之發生經過，可由道路交通事故調查報告表所附之事故現場圖、臺
    灣新竹地方法院檢察署檢察官至現場履勘時所製作之勘驗筆錄及命警員拍攝之現
    場照片及二車相撞後之照片共十幀（新竹縣警察局竹北分局八十八年十二月六日
    北警刑字第ＯＯ二三六二九號函所附）等資料認定：本件車禍之發生應確係行駛
    於支線道（文昌街）之被告於行經文昌路與學府路之交岔路口時未能注意車前狀
    況，且與幹線道車爭道，致行駛於幹線道（學府路）之被害人林寶卿於已行至該
    交岔路口之中心處時，發現被告並未遵行交通規則時亦已不及閃避才會以機車之
    車頭直接撞上被告所駕駛自小客車之左前車門處而釀成本件車禍，被害人林寶卿
    雖然本身係無照駕駛亦有違道路交通安全規則之規定，惟若被告於行經該路口時
    能確實遵守上開交通安全規定，應可避免本件車禍之發生，且被害人林寶卿係因
    本件車禍而不治死亡，亦經臺灣新竹地方法院檢察署檢察官督同法醫相驗明確，
    有相驗屍體證明書、驗斷書、及勘驗筆錄等在卷可憑，被害人林筱涓並因此受有
    右下肢嚴重壓輾傷併右股骨骨幹骨折、右下腿撕裂傷及皮膚壞死等傷害，亦有祥
    安醫院及新仁醫院所出具之診斷證明書二紙在卷可佐。按車輛行駛時，駕駛人應
    注意車前狀況，隨時採取必要之安全措施及車輛行駛至無號誌之交岔路口時，支
    線道車應暫停讓幹線道車先行，道路交通安全規則第九十四條第三項、第一百零
    二條第一項第二款分別定有明文，被告於右開時地駕車，應注意並能注意上開規
    定，竟不注意，以致肇事，使被害人林麗卿死亡、被害人林筱涓則受有傷害，顯
    有過失，亦徵被告酒後確實已達不能安全駕駛動力交通工具之狀態無訛。此外，
    經檢察官及本院將本件車禍之相關資料送往鑑定及覆議，亦均認定被告於夜晚酒
    精濃度過量而駕駛自小客車，行經閃紅燈之號誌路口，支線道車未暫停讓幹道車
    先行，為肇事原因，有臺灣省竹苗區車輛行車事故鑑定委員會八十八年五月十九
    日竹鑑字第八八三五五號及臺灣省汽車肇事覆議鑑定委員會八十九年四月十九日
    府覆議字第八九Ｏ一Ｏ五號函各一份附於相驗卷及本院審理卷內可考。綜上所述
    ，被害人林麗卿與林筱涓二人分別因本件車禍導致死亡及受傷，與被告之過失行
    為間，顯然具有相當之因果關係。被告之自白與事實相符，本件事證已臻明確，
    被告之犯行洵堪認定，應予依法論科。
二、核被告乙○○所為，係犯刑法第一百八十五條之三服用酒類不能安全駕駛動力交
    通工具而駕駛罪、同法第二百七十六條第一項之過失致死罪及同法第二百八十四
    條第一項前段之過失傷害罪。公訴人漏未論及被告所犯之刑法第一百八十五條之
    三服用酒類不能安全駕駛動力交通工具而駕駛罪，惟其起訴事實業已敘及，本院
    自得予以審理，附此敘明。被告所犯上開過失致死罪與過失傷害罪二罪均係一個
    過失行為而觸犯數罪名，屬異種想像競合犯，應從情節較重之過失致死罪處斷；
    又其所犯之過失致死罪與服用酒類不能安全駕駛動力交通工具而駕駛罪間，犯意
    各別，行為互異，罪名不同，應予分論併罰。爰審酌被告於酒後仍恣意駕車上路
    又不遵守交通安全規定而造成本件車禍，其過失程度不低，且其行為導致一死一
    傷，所生之危害甚高，而其肇事後至今未與被害人及其家屬為民事和解，未見其
    有何悔過之心等一切情狀，量處如主文所示之刑，拘役部分並諭知易科罰金之折
    算標準，以示懲儆。
三、據上論斷，應依刑事訴訟法第二百九十九條第一項前段，刑法第一百八十五條之
    三、第二百七十六條第一項、第二百八十四條第一項前段、第五十五條、第四十
    一條，罰金罰鍰提高標準條例第一條前段、第二條，判決如主文。
本案經檢察官黃仁宏到庭執行職務。
中      華      民      國    八十九    年      六      月    二十九    日
                                  臺灣新竹地方法院交通法庭
                                      法  官  遲  中  慧
右正本證明與原本無異。
如不服本判決，應於判決送達後十日內向本院提出上訴狀( 應附繕本 )，上訴於
臺灣高等法院。
                                      書記官  龔  柏  萃
中      華      民      國    八十九    年      六      月    二十九    日
附錄本案論罪科刑法條全文：刑法第一百八十五條之三、第二百七十六條第一項、第
                          二百八十四條第一項前段、
服用毒品、麻醉藥品、酒類或其他相類之物，不能安全駕駛動力交通工具而駕駛者，
處一年以下有期徒刑、拘役或三萬元以下罰金。
刑法第二百七十六條
一、因過失致人於死者，處二年以下有期徒刑、拘役或二千元以下罰金。
二、從事業務之人，因業務上之過失犯前項之罪者，處五年以下有期徒刑或拘役，得
    併科三千元以下罰金。
刑法第二百八十四條
因過失傷害人者，處六月以下有期徒刑、拘役或五百元以下罰金，致重傷者，處一年
以下有期徒刑、拘役或五百元以下罰金。
從事業務之人，因業務上之過失傷害人者，處一年以下有期徒刑、拘役或一千元以下
罰金，致重傷者，處三年以下有期徒刑、拘役或二千元以下罰金。


司法院資訊處製作；財團法人民間司法改革基金會備份。
